【裁判字號】    98,審交易,303
【裁判日期】    980629
【裁判案由】    公共危險
【裁判全文】
臺灣高雄地方法院刑事判決           98年度審交易字第303號
公  訴  人  臺灣高雄地方法院檢察署檢察官
被      告  甲○○
上列被告因公共危險案件，經檢察官提起公訴（98年度偵字第11
790 號），嗣被告於準備程序進行中就被訴事實為有罪陳述，經
告知簡式審判程序要旨並聽取當事人意見後，本院裁定進行簡式
審判程序並判決如下：
    主  文
甲○○服用酒類，不能安全駕駛動力交通工具而駕駛，處有期徒
刑捌月。
    事  實
一、甲○○前因服用酒類不能安全駕駛罪，先後經台灣台南地方
    法院88年度南簡字第1070號判決判處罰金2 萬元、本院89年
    度鳳交簡字第688 號判決判處拘役59日及90年度交易第295
    號判決判處有期徒刑6 月確定。其後於90年間再次涉犯同類
    案件，經台灣台南地方法院91年度交易字第84號判決判處有
    期徒刑7 月，因不服原判決提起上訴，由台灣高等法院台南
    分院以91年度交上易字第750 號判決上訴駁回確定（未構成
    累犯）。詎其明知服用酒類已處於不能安全駕駛之狀態者，
    不得駕駛動力交通工具等情，猶於民國97年8 月9 日17時許
    飲酒後，已達不能安全駕駛之狀態，仍於同日22時許逕自騎
    乘車牌號碼GL9-603 號重型機車上路。直至同日22時40分許
    ，行經高雄縣茄萣鄉○○路○段興圍高分20號電線桿前，因
    酒後駕車失控撞擊該電線桿而受傷，嗣經送往台南市立醫院
    實施救治，乃於同日23時46分許採集血液並測得酒精濃度值
    為210MG/DL（經換算成呼氣酒精濃度為1.05MG/L），進而查
    悉上情。
二、案經高雄縣政府警察局湖內分局報請台灣高雄地方法院檢察
    署檢察官偵查起訴。
    理  由
一、本件被告甲○○所犯係刑法第185 條之3 服用酒類不能安全
    駕駛動力交通工具罪，其法定刑為死刑、無期徒刑、最輕本
    刑為3 年以上有期徒刑以外之罪，於準備程序進行中被告就
    被訴事實為有罪陳述，由法官告知簡式審判程序要旨並聽取
    其與公訴人之意見，經被告同意適用簡式審判程序後，本院
    亦認無不得或不宜改依簡式審判程序進行之處，爰依刑事訴
    訟法第273 條之1 第1 項、第284 條之1 規定裁定進行簡式
    審判程序，合先敘明。
二、前揭事實，業有台南市立醫院診斷證明書、生化檢驗報告及
    刑法第185 條之3 案件觀察紀錄表各1 件在卷可稽，復據被
    告於本院審理中坦認上情不諱，足徵其自白核與事實相符，
    堪予採信。按刑法第185 條之3 規定所謂「不能安全駕駛」
    係抽象危險犯，並不以發生具體危險為必要，而對於呼氣酒
    精濃度已達每公升0.55毫克（0.55MG\L）以上者，肇事率為
    一般正常人之10倍，認為已達不能安全駕車之標準，此業經
    法務部88年5 月18日以法88檢字第001669號函告週知，應為
    絕對不能安全駕駛動力交通工具，且就醫學文獻所知，酒精
    對人體造成之影響，於呼氣時酒精濃度達每公升0.25毫克（
    約相當於體內血液中酒精濃度50MG\DL 或0.05％）即會輕度
    中毒，造成輕度協調功能降低；呼氣酒精濃度達每公升0.5
    毫克時（約相當於體內血液中酒精濃度100 MG\DL 或0.1 ％
    ）屬輕到中度中毒症狀，出現反應較慢、感覺減低、影響駕
    駛之狀況；又飲酒後1 小時許，其體內血液酒精濃度可達最
    高，飲酒1 時後其體內之酒精濃度隨即消減，此亦分別有行
    政院國軍退除役官兵輔導委員會臺北榮民總醫院88年8 月5
    日（88）北總內字第2686 8號函文、88年10月26日（88）院
    賓文廉字第13407 號臺灣高等法院函中所附台北醫學院附設
    醫院精神科主任蔡尚穎「酒精對人體生理與行為之影響」一
    文可據，亦為本院歷來審理此類案件職務上所知悉之事項。
    查被告於97年8 月9 日17時許飲酒後，猶於同日22時許騎乘
    重型機車上路因而肇生交通事故，嗣於同日23時46分許採集
    血液並測得其酒精濃度值經換算為每公升1.05毫克（1.05MG
    \L），揆諸前開說明，足證其於駕車之始及肇事當時均已因
    飲酒而達不能安全駕駛之狀態甚明。職是，本件事證明確，
    被告前揭犯行洵堪認定，應依法論科。
三、核被告甲○○所為，係犯刑法第185 條之3 服用酒類不能安
    全駕駛動力交通工具而駕駛罪。按酒精成分對人之意識、控
    制能力具有不良影響，超量飲酒後會導致對周遭事務之辨識
    及反應能力較平常狀況薄弱，因而酒後駕車在道路上行駛，
    對一般往來之公眾及駕駛人自身皆具有高度危險性。本院審
    酌被告明知上情，除漠視自身安危之外，更枉顧公眾行之安
    全，於服用酒類後、已處於不能安全駕駛動力交通工具之狀
    態下，竟仍騎乘重型機車上路；另被告先前業已多次同因服
    用酒類駕駛動力車輛之公共危險案件，經法院先後判決有罪
    確定在案，俱如前述，並有台灣高等法院被告前案紀錄表1
    件在卷可憑，是本件雖未構成累犯，然其猶不知警惕，復行
    涉犯前揭犯行，足見其法治觀念薄弱，自有從重處罰之必要
    ，惟念其犯罪後仍能坦承犯行，且未造成任何人身傷亡等一
    切情狀，量處如主文所示之刑，以資懲儆。
據上論斷，應依刑事訴訟法第273 條之1 第1 項、第299 條第1
項前段，刑法第185 條之3 ，刑法施行法第1 條之1 ，判決如主
文。
中    華    民    國    98    年    6     月    29    日
                  交通法庭    法  官    陳明呈
以上正本證明與原本無異。
如不服本判決應於收受送達後10日內向本院提出上訴書狀，並應
敘述具體理由；如未敘述上訴理由者，應於上訴期間屆滿後20日
內向本院補提理由書（均須按他造當事人之人數附繕本）「切勿
逕送上級法院」。
中    華    民    國    98    年    6     月    29    日
                              書記官    張琇晴
附錄本判決論罪科刑之法條：
中華民國刑法第185條之3
服用毒品、麻醉藥品、酒類或其他相類之物，不能安全駕駛動力
交通工具而駕駛者，處1 年以下有期徒刑、拘役或3 萬元以下罰
金。


司法院資訊處製作；財團法人民間司法改革基金會備份。
